臺灣高雄地方法院刑事判決　　　　　　　　　　　　　九十年度交易字第七九七號
　　公　訴　人　臺灣高雄地方法院檢察署檢察官
　　被　　　告　甲○○
右列被告因過失傷害案件，經檢察官提起公訴（九十年度偵字第一八七四四號），本
院判決如左：
    主  文
甲○○因過失傷害人，處拘役拾日，如易科罰金，以參佰元折算壹日。
    事  實
一、甲○○於民國九十年四月十六日晚間十一時四十分許，駕駛車牌號碼Ｅ五—七九
    二二號自用小客車，沿高雄縣鳳山市○○街（起訴書誤載為新樂街）由南往北方
    向行駛，途經該路與新樂街交岔路口時，本應注意行車速度，依標誌之規定，該
    路段之時速不得超過三十五公里，且行經無號誌之交岔路口，應減速慢行，作隨
    時停車之準備；又汽車行駛時，駕駛人應注意車前狀況，並隨時採取必要之安全
    措施，以避免危險之發生，而依當時客觀情狀天候晴，光線為夜間有照明，道路
    為市區道路○路面乾燥無缺陷，道路無障礙物，且依其智識、能力並無不能注意
  之情事，竟疏未注意車前狀況，減速慢行，作隨時停車之準備，貿然以時速四十
    公里向前行駛，適有未領有任何駕駛執照之乙○○○駕駛車牌號碼ＯＶＵ─九一
    一號重型機車，超載林美玲母子二人，沿新樂街由西往東方向行駛，亦疏未注意
    車輛行至無號誌之交岔路口，如同為直行車或轉彎車者，左方車應暫停讓右方車
    先行，貿然向前行駛，致甲○○駕駛之自用小客車左前側，與乙○○○駕駛之機
    車車頭發生碰撞，造成乙○○○、林美玲人車倒地，乙○○○受有右側股骨幹閉
    鎖性骨折等傷害，林美玲受有擦傷等傷害（林美玲部分未據告訴）。
二、案經乙○○○訴由高雄縣警察局鳳山分局報請台灣高雄地方法院檢察署檢察官偵
    查起訴。
    理  由
一、訊據被告甲○○對於在右揭時、地與告訴人乙○○○發生碰撞等情固不否認，惟
    矢口否認有何過失傷害之犯行，辯稱：我並沒有過失，如果是我和告訴人相撞，
    我的自用小客車車頭應該會受損嚴重，但事實上是左側車身受損比較嚴重，所以
    當時是被害人自己超速撞上來的，我的車速僅約三十幾公里云云。經查：
（一）按駕駛人應注意車前狀況，並隨時採取必要之安全措施，行車速度應依標誌或
      標線之規定，且行經無號誌之交岔路口，應減速慢行，作隨時停車之準備，為
      道路交通安全規則第九十三條第一項及第九十四條第三項所明文。查被告考領
      有小型車駕駛執照，此有道路交通事故調查報告表在卷可稽（參警卷第八頁）
      ，故認前揭規定應屬被告應注意並能注意之事項。再依當時客觀情形，天候晴
      、夜間有照明、道路為市區道路○路面乾燥無缺陷、道路無障礙物、視距良好
      等情，此有上揭道路交通事故調查報告表一份可按，是以依被告之智識、能力
      並無不能注意之情事，被告自應注意車前狀況，隨時採取必要之安全措施，行
      車速度應依標誌或標線之規定，且行經無號誌之交岔路口，應減速慢行，作隨
      時停車之準備為是。
（二）本件肇事地點在高雄縣鳳山市○○街與新樂街交岔路口，速限為每小時三十五
      公里，無交通號誌，肇事前被告之車行方向為沿新康街由南往北行駛直行，告
      訴人則沿新樂街由西往南東直行，肇事後告訴人機車倒放在新康街上，被告之
      自用小客車則停放於新康街與新樂街交岔路口，此有道路交通事故調查報告表
      一份及現場照片十幀附卷可證。綜合二車之關係位置及形態，雙方行車方向、
      路線，被告之自用小客車左前輪上方板金損壞、左後視鏡損壞，告訴人之機車
      車頭損壞等受損情形觀之，再佐以被告於警訊及偵查中均自承當時駕駛之時速
      約四十公里等語（見警卷第一頁、偵查卷第七頁），足證被告行經上開交岔路
      口，疏未注意車前狀況，且行經無號誌之交岔路口，非未減速慢行作隨時停車
      之準備，並有超速之情形。再本件交通事故經送台灣省高屏澎地區車輛行車事
      故鑑定委員會鑑定結果亦為相同認定，有台灣省車輛行車事故鑑定委員會九十
      年八月二十日府覆議字第九○一四六七號鑑定意見書一份附卷可參（參偵查卷
      第十三頁），是被告就本件車禍之發生，確有過失至為明確。
（三）至告訴人未領有任何駕駛執照即違規騎乘機車，為告訴人於本院審理中坦承明
      確（見本院二月七日審判筆錄），且告訴人行至無號誌之交岔路口，與被告同
      為直行車，依規定告訴人為左方車應暫停讓右方車先行，告訴人卻疏未注意貿
      然直行，再依規定機車在駕駛人後設有固定座位者，僅得附載一人，告訴人卻
      另搭載二人，顯有違規超載之情形，是告訴人亦有違道路交通安全規則第八十
      八條第一項、第一百零二條第一項之規定，其對於本件交通事故之發生，雖有
      重大過失，惟被告過失責任，已據本院認定如前，則被告過失責任不能因此解
      免。
（四）告訴人因本件交通事故受有右側股骨幹閉鎖性骨折之傷害，已據告訴人提出診
      斷證明書一紙為證。是認被告之過失行為與告訴人之傷害結果間，具有相當因
      果關係，本件事證明確，被告過失傷害犯行，堪以認定。
二、核被告所為，係犯刑法第二百八十四條第一項前段過失傷害罪。爰審酌被告與告
    訴人就本件車禍發生之過失程度，告訴人所受傷害程度，及被告迄今尚未與告訴
    人達成民事和解等一切情狀，量處如主文所示之刑，及諭知易科罰金之折算標準
    。
據上論結，應依刑事訴訟法第二百九十九條第一項前段，刑法第二百八十四條第一項
前段、第四十一條第一項，罰金罰鍰提高標準條例第一條前段、第二條，判決如主文
。
中    華    民    國      九十一      年      二      月      二十一    日
                                  臺灣高雄地方法院刑事交通法庭
                                        審判長法  官  黃建榮
                                              法  官  莊珮君
                                              法  官  盧怡秀
右正本證明與原本無異。
如不服本判決，應於判決送達後十日內，向本院提出上訴狀。
                                              書記官  林宜正
中    華    民    國      九十一      年      二      月      二十二    日
附錄論罪科刑法條：
刑法第二百八十四條第一項前段：
因過失傷害人者，處六月以下有期徒刑、拘役或五百元以下罰金。
